臺灣高雄地方法院刑事裁定　　　　　　 94年度交聲字第620號
原處分機關　交通部公路總局高雄區監理所
異　議　人　甲○○
上列受處分人因違反道路交通管理處罰條例案件，對於交通部公
路總局高雄區監理所94年11月04日高監自字第裁80-BD0000000號
所為之處分聲明異議，本院裁定如下：
    主  文
異議駁回。
    理  由
一、按汽車駕駛人，行經有燈光號制管制之交岔路口闖紅燈者，
    處新臺幣1 千8 百元以上5 千4 百元以下罰鍰；又汽車駕駛
    人有第53條之情形者，除依原條款處罰鍰外，並記違規點數
    3 點，有道路交通管理處罰條例第53條、第63條第1 項第3
    款分別定有明文。次按汽車駕駛人之違規行為經以科學儀器
    取得證據資料，當場不能或不宜攔截掣單舉發者，得對汽車
    所有人逕行舉發之；又違反道路交通管理事件行為人，未依
    規定自動繳納罰鍰，或未依規定到案聽候裁決，處罰機關應
    於2 個月內依基準表逕行裁決之，道路交通管理處罰條例第
    7 條之2 、違反道路交通管理事件統一裁罰基準及處理細則
    第44條第1 項分別定有明文。另依違反道路交通管理事件統
    一裁罰基準和處理細則第5 條規定，處理違反道路交通管理
    事件，有關文書送達之程序，依行政程序法之規定，送達，
    於應受送達人之住居所、事務所或營業所為之。於應送達處
    所不獲會晤應受送達人時，得將文書付與有辨別事理能力之
    同居人、受僱人或應送達處所之接收郵件人員，如無法送達
    於應受送達人或其同居人、受僱人或應送達處所之接收郵件
    人員，依行政程序法第74條規定，送達不能依第73條、第74
    條規定為之者，得將文書寄存送達地之地方自治或警察機關
    ，並作送達通知書2 份，1 份黏貼於應受送達人住居所、事
    務所、營業所或其就業處所門首，另1 份交由鄰居轉交或置
    於該送達處所信箱或其他適當位置，以為送達。前項情形，
    由郵政機關為送達者，得將文書寄存於送達地之郵政機關。
    寄存機關自收受寄存文書之日起，應保存3 個月。
二、聲明異議意旨略以：
    異議人即受處分人於民國94年3 月7 日16時55分許，駕駛車
    牌號碼1616-GQ 號自用小客車，行經高雄市○○路、興仁路
    口時，因駕車行經有燈光號誌管制之交岔路口闖紅燈，經警
    拍照逕行舉發，乃依道路交通管理處罰條例第53條、第63條
    第1 項第3 款之規定，裁處罰鍰新臺幣5 千4 百元。惟異議
    人因未收到舉發違反道路交通管理事件通知單，亦收到招領
    通知，不知有違規之事實，無法主動依限繳納罰款最低額，
    致遭加倍之處罰，原處分機關未予詳查即遽為裁決，實有未
    洽，爰依法聲明異議。
三、經查：
（一）本件異議人確於94年3 月7 日16時55分許，駕駛車牌號碼
      1616-GQ 號自用小客車，行經高雄市○○路、興仁路口時
      ，因駕車行經有燈光號誌管制之交岔路口闖紅燈，經警拍
      照逕行舉發之違規事實，有舉發照片影本2 幀、高雄市政
      府警察局94年3 月23日高市警交相字第BD0000000 號舉發
      違反道路交通管理事件通知單1 紙附卷可稽，堪認異議人
      於上述時地確有行經有燈光號制管制之交岔路口闖紅燈之
      違規情事無訛。
（二）本件舉發違反道路交通管理事件通知單，係由原舉發單位
      即高雄市政府警察局交通大隊，以掛號郵務方式寄送至異
      議人登記之車籍地址，經中華郵政股份有限公司大社郵局
      郵務人員，於94年3 月25日及94年3 月28日投遞2 次，均
      未獲晤收件人（即異議人）本人，亦無受領郵件之同居人
      或受僱人，遂於94年3 月29日將該舉發通知單寄存於高雄
      台塑郵局，並作郵務送達通知書2 份，1 份黏貼於應受送
      達人（即異議人）上址門首，另1 份置放受送達人（即異
      議人）住所適當位置，寄存期滿，收件人（即異議人）未
      來領取，遂於94年6 月29日退回高雄市政府警察局交通大
      隊。又原處分機關即交通部公路總局高雄區監理所遂以最
      高額罰鍰裁罰等情，此有高雄市政府警察局交通警察大隊
      94 年10 月21日高市警交三字第0940019362號函、高雄市
      交通大隊送達證書、交通部公路總局高雄區○○○○○道
      路交通管理事件裁決書、中華郵政股份有限公司高雄郵局
      郵務科94年12月22日郵管字第0940000178號函各1 份在卷
      可查。是依此而論，足見本件舉發違反道路交通管理事件
      通知單，雖因未會晤異議人而未直接送達給異議人，且亦
      無從送達給異議人之同居人、受僱人或可接受郵件之人員
      ，但業已依前揭行政程序法相關規定，寄存於郵局而發生
      送達之效力。且衡以郵局係經常對外處理大量郵務之送達
      機關，有一定有效監督之機制，其之送達郵件理論上自係
      客觀而難以作假，與異議人亦當無主觀上之嫌隙可言，當
      不至憑空捏造上開送達經過，故其上開回函應屬可信。是
      以，異議人辯稱：並未收到本件舉發違反道路交通管理事
      件通知單，亦未收到郵局招領通知云云，仍難足取。
（三）從而，異議人確有前揭違規事實，經原舉發機關逕行舉發
      ，且舉發違反道路交通管理事件通知單經以寄存送達之方
      式，合法送達於異議人，異議人逾期未繳罰鍰，原處分機
      關乃以異議人逾越應到案期限30日以上，逕依立法者於道
      路交通管理處罰條例第12條第3 項授權行政機關訂定之違
      反道路交通管理事件統一裁罰標準表之規定，以最高額罰
      鍰5 千4 百元裁處，於法自非無據，亦難認有所不妥，本
      件異議並無理由，應予駁回。
四、據上論斷，應依道路交通案件處理辦法第19條，裁定如主文
    。
中　　華　　民　　國　　94　　年　　12　　月　　30　　日
                  刑事第八庭    法　官  李育信
以上正本證明與原本無異。
如不服本裁定，應於收受送達後5 日內向本院提出抗告狀。
中　　華　　民　　國　　94　　年　　12　　月　　30　　日
　　　　　　　　　　　　　　　　書記官  洪生輝
